---
title: "scRNAseq analysis of AGS"
author: "Sayaka Matsushima"
date: "2026-04-23"
output: html_document
---

```{r setup, include=FALSE}
knitr::opts_chunk$set(echo = TRUE)
```

```{r}
library(Seurat)
```

#データの読み込み
```{r}
seurat_obj <-readRDS("Integration#1.rds")
```

seurat_obj内のorig.iedntを確認する
```{r}
table(seurat_obj$orig.ident)
```

Sampleを確認する
```{r}
table(seurat_obj$Sample)
```
SampleID_paperを確認する
```{r}
table(seurat_obj$SampleID_paper)
```

C1,C2,P1,P2_before_treatmentだけを比較したいため抜き出す
```{r}
seurat_obj <- UpdateSeuratObject(seurat_obj)
```

```{r}
seurat_obj2 <- subset(seurat_obj, SampleID_paper %in% c("C1", "C2", "P1", "P2_before_treatment"))
```

抜き出し後のSampleID_paperを確認する
```{r}
table(seurat_obj2$SampleID_paper)
```

=C1,C2,P1,P2_before_treatmentだけが抜き出せていることが確認された。

seurat_obj2$SampleID_paperの要素から、要素数が0のものを削除する
```{r}
seurat_obj2$SampleID_paper <- droplevels(seurat_obj2$SampleID_paper)
```

P2_before_treatmentをP2に変更する
```{r}
levels(seurat_obj2$SampleID_paper)[levels(seurat_obj2$SampleID_paper) == "P2_before_treatment"] <- "P2"
```

処理ができているかを確認する
```{r}
table(seurat_obj2$SampleID_paper)
```


UMAPでクラスタリングの結果を確認する
```{r}
DimPlot(seurat_obj2, reduction = "umap", group.by = "SampleID_paper")
```

C1,C2,P1,P2の４つのグループそれぞれ単体でUMAPをかく
```{r}
DimPlot(seurat_obj2, reduction = "umap", split.by = "SampleID_paper")
```

MacroClusterを確認する
```{r}
table(seurat_obj2$MacroCluster)
```

MacroClusterをグループ分けしてUMAPをかく
```{r}
DimPlot(seurat_obj2, reduction = "umap", group.by = "MacroCluster")
```

split.byをSampleID_paperにして、group.byをMacroClusterにしてUMAPをかく
```{r}
DimPlot(seurat_obj2, reduction = "umap", group.by = "MacroCluster", split.by = "SampleID_paper",ncol=2)
```

クラスターごとの細胞数を確認する
```{r}
table(seurat_obj2$MacroCluster, seurat_obj2$SampleID_paper)
```

サンプルごとに一万細胞にスケーリングする
```{r}
table_raw <- table(seurat_obj2$MacroCluster, seurat_obj2$SampleID_paper)
table_scaled <- sweep(table_raw, 2, colSums(table_raw) / 10000, FUN = "/")
table_scaled <- round(table_scaled, 1)
table_scaled
```

NK/MAIT/Tgdをぬきだす
```{r}
NK_MAIT_Tgd <- subset(seurat_obj2, MacroCluster %in% c("NK/MAIT/Tgd"))
```

DEGを見つける。(C1,C2)vs(P1,P2)
```{r}
DEG <- FindMarkers(NK_MAIT_Tgd, ident.2 = c("C1", "C2"), ident.1 = c("P1", "P2"), group.by = "SampleID_paper")
head(DEG)
```

DEGの中で、p_val_adjが0.05未満、abs(avg_log2FC)>=1のものを抜き出す
```{r}
DEG_sig <- DEG[DEG$p_val_adj < 0.05 & abs(DEG$avg_log2FC) >= 1, ]
head(DEG_sig)
```

avg_log2FCの順でソートし、20遺伝子を表示する
```{r}
DEG_sig <- DEG_sig[order(DEG_sig$avg_log2FC, decreasing = TRUE), ]
head(DEG_sig, 20)
```

```{r}
tail(DEG_sig, 20)
```

volcano plotをかく
```{r}
library(ggplot2)
DEG$significant <- "Not Significant"
DEG$significant[DEG$p_val_adj < 0.05 & abs(DEG$avg_log2FC) >= 1] <- "Significant"
ggplot(DEG, aes(x = avg_log2FC, y = -log10(p_val_adj), color = significant)) +
  geom_point() +
  scale_color_manual(values = c("Not Significant" = "grey", "Significant" = "red")) +
  theme_minimal() +
  labs(title = "Volcano Plot", x = "Average Log2 Fold Change", y = "-Log10 Adjusted P-value") +
  theme(legend.title = element_blank())
```

UMAPを確認する、SampleID_paperでsplit
```{r}
DimPlot(NK_MAIT_Tgd, reduction = "umap", split.by = "SampleID_paper", group.by = "MacroCluster")
```

UMAP上で確認する、MX1をFeaturePlotで確認する
```{r}
FeaturePlot(NK_MAIT_Tgd, features = "MX1")
```

VlnPlotで MX1を確認する
```{r}
VlnPlot(NK_MAIT_Tgd, features = "MX1", group.by = "SampleID_paper")
```

OAS1をVlnPlotで確認する
```{r}
VlnPlot(NK_MAIT_Tgd, features = "OAS1", group.by = "SampleID_paper")
```

IFI33LをVlnPlotで確認する
```{r}
VlnPlot(NK_MAIT_Tgd, features = "IFI44L", group.by = "SampleID_paper")
```

DEG_sigからpct.1>=0.5のものを抜き出す
```{r}
DEG_sig_pct <- DEG_sig[DEG_sig$pct.1 >= 0.5, ]
DEG_sig_pct
```

RPL28をVlnPlotで確認する
```{r}
VlnPlot(NK_MAIT_Tgd, features = "RPL28", group.by = "SampleID_paper", pt.size = 0)
```

CD52をVlnPlotで確認する
```{r}
VlnPlot(NK_MAIT_Tgd, features = "CD52", group.by = "SampleID_paper", pt.size = 0)
```

I型インターフェロン応答の評価を行う。
https://www.gsea-msigdb.org/gsea/msigdb/cards/GOBP_RESPONSE_TO_TYPE_I_INTERFERONから、GOBP_RESPONSE_TO_TYPE_I_INTERFERON.v2026.1.Hs.grpを読み込む

```{r}
IFNI_gene_set <- read.table("./GOBP_RESPONSE_TO_TYPE_I_INTERFERON.v2026.1.Hs.grp", header = FALSE, stringsAsFactors = FALSE, comment.char = "#" )
IFNI_genes <- IFNI_gene_set$V1
head(IFNI_genes)
```

seurat_obj2の遺伝子に絞り、module scoreを計算する
```{r}
IFNI_genes_in_data <- IFNI_genes[IFNI_genes %in% rownames(seurat_obj2)]
seurat_obj2 <- AddModuleScore(seurat_obj2, features = list(IFNI_genes_in_data), name = "IFNI_Score")
```

IFNI_ScoreをVlnPlotで確認する
```{r}
VlnPlot(seurat_obj2, features = "IFNI_Score1", split.by = "SampleID_paper", group.by = "MacroCluster", pt.size = 0)
```

C1とC2をCtrl,P1とP2をAGSとしてSampleID_paper2を作成する
```{r}
seurat_obj2$SampleID_paper2 <- ifelse(seurat_obj2$SampleID_paper %in% c("C1", "C2"), "Ctrl", "AGS")
table(seurat_obj2$SampleID_paper2)
```

VlnPlotでIFNI_Score1を確認する
```{r}
seurat_obj2$SampleID_paper2 <- factor(seurat_obj2$SampleID_paper2, levels = c("Ctrl", "AGS"))
VlnPlot(seurat_obj2, features = "IFNI_Score1", split.by = "SampleID_paper2", group.by = "MacroCluster", pt.size = 0, cols = c("Ctrl" = "blue", "AGS" = "red"))
```

MacroClusterごとに2群を比較する、結果はttest_resultに保存する
```{r}
ttest_result<-list()
library(dplyr)
```

```{r}
for (cluster in unique(seurat_obj2$MacroCluster)) {
  cluster_cells <- subset(seurat_obj2, MacroCluster == cluster)
  test_result <- t.test(cluster_cells$IFNI_Score1 ~ cluster_cells$SampleID_paper2)
  cat("MacroCluster:", cluster, "p-value:", test_result$p.value, "\n")
  ttest_result[[cluster]] <- test_result$p.value
} 
```

平均の差を確認する、結果はmean_diff_resultに保存する
```{r}
mean_diff_result <- list()
for (cluster in unique(seurat_obj2$MacroCluster)) {
  cluster_cells <- subset(seurat_obj2, MacroCluster == cluster)
  mean_ctrl <- mean(cluster_cells$IFNI_Score1[cluster_cells$SampleID_paper2 == "Ctrl"], na.rm = TRUE)
  mean_ags <- mean(cluster_cells$IFNI_Score1[cluster_cells$SampleID_paper2 == "AGS"], na.rm = TRUE)
  cat("MacroCluster:", cluster, "Mean Ctrl:", mean_ctrl, "Mean AGS:", mean_ags, "\n")
  mean_diff_result[[cluster]] <- list(mean_ctrl = mean_ctrl, mean_ags = mean_ags, diff = mean_ags - mean_ctrl)
}
```

VLN plotを再描画, t.testで p<0.01なら**, p<0.05なら*をつける
```{r}
library(Seurat)

p <- VlnPlot(
  seurat_obj2,
  features = "IFNI_Score1",
  split.by = "SampleID_paper2",
  group.by = "MacroCluster",
  pt.size = 0,
  cols = c("Ctrl" = "blue", "AGS" = "red"),
  y.max = max(seurat_obj2$IFNI_Score1, na.rm = TRUE) * 1.1,
) + 
labs(
  title = "IFNI_Score1, **; p<0.01 && abs(meSan_diff) > 0.03"
) 

annot_df <- data.frame()

for (cluster in names(ttest_result)) {
  
  p_value <- ttest_result[[cluster]]
  
  label <- ""
  if (p_value < 0.01　&& abs(mean_diff_result[[cluster]]$diff) > 0.03) {
    label <- "**"
  } else if (p_value < 0.05 && abs(mean_diff_result[[cluster]]$diff) > 0.03) {
    label <- "*"
  }
  
  if (label != "") {
    y_pos <- max(seurat_obj2$IFNI_Score1[seurat_obj2$MacroCluster == cluster], na.rm = TRUE)
    
    annot_df <- rbind(
      annot_df,
      data.frame(
        MacroCluster = cluster,
        label = label,
        y = y_pos 
      )
    )
  }
}


p + geom_text(
  data = annot_df,
  aes(x = MacroCluster, y = y, label = label),
  inherit.aes = FALSE
)
```




























